【裁判字號】    98,訴,2312
【裁判日期】    980721
【裁判案由】    毒品危害防制條例
【裁判全文】
臺灣板橋地方法院刑事判決              98年度訴字第2312號
公  訴  人  臺灣板橋地方法院檢察署檢察官
被      告  甲○○
上列被告因違反毒品危害防制條例案件，經檢察官提起公訴（98
年度毒偵字第3580號），被告於準備程序中對被訴之事實為有罪
陳述，本院合議庭裁定由受命法官獨任行簡式審判程序，並判決
如下：
    主  文
甲○○施用第一級毒品，累犯，處有期徒刑柒月。扣案第一級毒
品海洛因驗餘淨重零點零柒壹肆公克沒收銷燬之；包裝上開海洛
因之塑膠袋壹只沒收。
    事  實
一、甲○○前於民國九十三年間因施用毒品案件，經臺灣板橋地
    方法院檢察署檢察官聲請本院以九十三年度毒聲字第四０二
    號裁定送觀察、勒戒後，認無繼續施用毒品之傾向，於九十
    三年五月二十七日執行完畢釋放，並由同署檢察官以九十三
    年度毒偵字第五九號為不起訴處分確定。又於九十四年間因
    竊盜案件，經本院以九十四年度易字第一五三三號判處有期
    徒刑十月確定（下稱第一罪），復於九十五年間因竊盜案件
    ，經本院已九十五年度訴字第八四二號判處有期徒刑十月確
    定（下稱第二罪）；上開第一罪先於九十六年二月二十八日
    縮刑期滿執行，嗣經本院於九十六年九月以九十六年度聲減
    字第六二九九號裁定，就第一罪、第二罪分別減刑為有期徒
    刑五月、五月，並定應執行有期徒刑九月確定，經臺灣板橋
    地方法院檢察官於九十六年十月十七日以上開二罪減刑後刑
    期，已執行徒刑十月，本件無須執行為由，予以行政簽結而
    執行完畢（於本案構成累犯）。詎甲○○明知海洛因係毒品
    危害防制條例所規定之第一級毒品，不得非法持有、施用，
    竟於上開觀察、勒戒執行完畢釋放後五年內，基於施用第一
    級毒品海洛因之犯意，於九十八年五月十三日下午五時二十
    五分許為警採尿前二十六小時內之某時（其為警查獲後至採
    尿前之人身自由受公權力拘束之時間應予扣除），在臺北縣
    三峽鎮○○街附近之土地公廟，以將毒品海洛因摻入香菸內
    ，並點燃香菸吸食之方式，施用第一級毒品海洛因。嗣於九
    十八年五月十三日下午四時許，在臺北縣三峽鎮○○街五三
    號前為警查獲，並扣得其所購入而尚未及施用之第一級毒品
    海洛因一包（白色粉末狀，毛重零點四九二零公克、淨重零
    點零七二零公克，經取樣部分檢驗用罄，驗餘淨重零點零七
    一四公克），再經警採集甲○○之尿液送驗，結果呈毒品海
    洛因代謝物嗎啡陽性反應，始悉上情。
二、案經臺北市政府警察局松山分局移送臺灣板橋地方法院檢察
    署檢察官偵查起訴。
    理  由
一、訊據被告甲○○對於上揭時地，施用第一級毒品海洛因之事
    實，於本院審理中坦承不諱，並有其所有尚未及施用之海洛
    因白色粉末一包扣案可資佐證。又被告經警查獲所採集尿液
    經送鑑定，亦呈海洛因代謝物嗎啡陽性反應，有臺灣尖端先
    進生技醫藥股份有限公司九十八年五月二十日（檢體編號０
    三七七六七號）濫用藥物檢驗報告、尿液鑑定人結文、尿液
    檢體委驗單各一紙在卷可稽。又上述扣案之海洛因白色粉末
    一包，經送交通部民用航空局航空醫務中心鑑定，確檢出第
    一級毒品海洛因成分（毛重零點四九二零公克、淨重零點零
    七二零公克，經取樣部分檢驗用罄，驗餘淨重零點零七一四
    公克），有該航空醫務中心九十八年五月二十五日航藥鑑字
    第０九八二五七七號毒品鑑定書一紙附卷可按。又按海洛因
    經注射或吸入人體後，約百分之八十於二十四小時內自尿中
    排出，一般而言，尿液中能否驗出嗎啡陽性反應與其投與量
    、投與途徑、採尿時間、個人體質及檢測方法之靈敏度有關
    ，國外曾有文獻報導注射六毫克之海洛因鹽酸鹽，其代謝物
    嗎啡之平均可檢出時限約為二十六小時，此經行政院衛生署
    藥物食品檢驗局於八十一年九月八日以藥檢壹字第八一一四
    八八五號函述綦詳，足認被告於事實欄所載時間經警採尿前
    之二十六小時內之某時（其為警查獲後至採尿前之人身自由
    受公權力拘束之時間應予扣除），確有施用第一級毒品海洛
    因之犯行，是被告於審理中自白核與事實相符，堪以採信。
    末查被告前於九十三年間因施用毒品案件，經臺灣板橋地方
    法院檢察署檢察官聲請本院以九十三年度毒聲字第四０二號
    裁定送觀察、勒戒後，認無繼續施用毒品之傾向，於九十三
    年五月二十七日執行完畢釋放，並由同署檢察官以九十三年
    度毒偵字第五九號為不起訴處分確定，有臺灣高等法院被告
    前案紀錄表附卷可憑，足認其係觀察、勒戒執行完畢釋放後
    五年內再犯施用第一級毒品罪。本案事證明確，被告犯行洵
    堪認定，應依法論科。
二、按海洛因係毒品危害防制條例第二條第二項第一款所明定之
    第一級毒品，不得非法持有、施用。核被告所為，係犯毒品
    危害防制條例第十條第一項之施用第一級毒品海洛因罪。其
    施用第一級毒品海洛因前後持有海洛因之低度行為，應為施
    用海洛因之高度行為所吸收，不另論罪。查被告有事實欄所
    載之有期徒刑執行完畢紀錄，有前開臺灣高等法院被告前案
    紀錄表可按，其於有期徒刑之執行完畢後五年內，故意再犯
    本件有期徒刑以上之罪，為累犯，應依刑法第四十七條第一
    項規定加重其刑。爰審酌被告犯罪之動機、目的、手段，其
    施用第一級毒品戕害一己之身心健康，所生之危害，及其智
    識程度，暨犯後坦承犯行之態度等一切情狀，量處如主文所
    示之刑。
三、扣案海洛因（驗餘淨重零點零七一四公克），係本案查獲之
    第一級毒品，已如前述，應依毒品危害防制條例第十八條第
    一項前段之規定，宣告沒收銷燬之；至取樣之海洛因部分，
    因檢驗用罄而滅失，爰不另為沒收銷燬之諭知。又上開扣案
    海洛因係被告所購入尚未及施用之毒品，業據被告於本院審
    理中供明在卷，足認包裝上開毒品海洛因之塑膠袋一只，係
    被告所有並供其施用第一級毒品犯罪預備之物，爰依刑法第
    三十八條第一項第二款規定宣告沒收之。
據上論斷，應依刑事訴訟法第二百七十三條之一第一項、第二百
九十九條第一項前段，毒品危害防制條例第十條第一項、第十八
條第一項前段，刑法第十一條前段、第四十七條第一項、第三十
八條第一項第二款，判決如主文。
本案經檢察官李巧菱到庭執行職務。
中    華    民    國    98    年    7     月    21    日
                  刑事第十二庭  法  官  楊 志 雄
以上正本證明與原本無異。
如不服本判決應於收受判決後十日內向本院提出上訴書狀，並應
敘述具體理由。其未敘述上訴理由者，應於上訴期間屆滿後二十
日內向本院補提理由書（均須按他造當事人之人數附繕本）「切
勿逕送上級法院」。
                                書記官  陳 春 銘
中    華    民    國    98    年    7     月    21    日
附錄本案論罪科刑法條全文：
毒品危害防制條例第十條第一項
施用第一級毒品者，處 6 月以上 5 年以下有期徒刑。


司法院資訊處製作；財團法人民間司法改革基金會備份。
